臺灣臺南地方法院民事判決　　　　　　　 94年度婚字第862號
原　　　告　乙○○
訴訟代理人　鄭嘉慧律師
被　　　告　戊○○
右當事人間請求離婚事件，本院判決如左：
　　主　　文
准原告與被告離婚。
訟費用由被告負擔。
    事    實
甲、原告方面：
一、聲明：請准原告與被告離婚。
二、陳述：兩造於民國（下同）71年間結婚，婚後兩造個性志趣
    　　　差異甚大，感情不睦，兩造遂於76年至78年間協議分
  　　　　居迄今，兩造之關係形同陌路，婚姻已難以繼續維持
    　　　，故依民法第1052條第2項之規定，訴請離婚。
乙、被告方面：
一、聲明：駁回原告之訴。
二、陳述：
（一）原告戶籍地址雖設在臺南市，但兩造之實際日常生活重心
      均非臺南市，兩造主觀上皆非以臺南市為住所地，故原告
      請求離婚所主張分居之事實顯非發生於臺南市，故應移轉
      被告現住所地之管轄法院即臺灣臺中地方法院審理。
  　理　　由
一、按離婚之訴，專屬夫妻之住所地之法院管轄，民事訴訟法第
    568條第1項前段定有明文，若夫妻住所地之管轄法院相同時
    ，自以該法院管轄，固不無疑義，若夫妻住所地之管轄法院
    不相同時，則各管轄法院圴有管轄權。本件被告戶籍地雖設
　　於臺中市○區○○路3段357巷8號，但原告戶籍地既設於臺
　  南市○區○○街8巷63號5樓之2，自推定原告之住所地亦為
    該地，本院自有管轄權，合先明。
    自推定原告之住訴訟代理人　鄭嘉慧律師
　　　　　　　　　　　住臺南市○○區○○路3段282號
被　　　告　戊○○　　住臺中市○區○○路3段357巷8號
    則以該住論民事訴訟法
    第
原告主張之右揭事實，已為被告所不爭執，並同意與原告離
　  婚，自堪信原告之主張為真實。
      市○
      區○○路3段357巷8號，
兩造於民國（下同）71年間結婚，婚後兩造個性志趣
證人丁○○○證稱：「我在二年多前看過他，之前我就知道蘇偉
芬這個人，但我沒有看過他。他是原告的女性同學。當初我母親
是由我女兒在照顧，之後我女兒無法照顧我母親，原告就請蘇偉
芬去照顧我母親，我才熟悉蘇偉芬這個人。」、「蘇偉芬從九十
二年就開始照顧我母親，他現在在假日時會去照顧我母親，他以
前也不是每天去照顧我母親。」、「沒有，原告從來沒有和他（
蘇偉芬）同居過。」等語，證人甲○○證稱：「他們二人有一起
去長榮路那裡。」、「之前原告和我說他們二人是朋友。」、
他之前是和我說他準備和元配離婚了。」、「我回去那裡時我有
看到（原告和蘇偉芬進出長榮路五段三０二號七樓之一之房屋）
。」、「（看過）很多次。」、「九十二年間，原告有這樣和我
說過（要與蘇偉芬結婚）。」、「是有的（父親過世時，原告與
蘇偉芬時常在親友面前同進同出）。」，證丙○○證稱：「有，
他會找我一起吃飯。我很小時，我記得父親曾經帶一名女女來接
我，並且帶那名女子去看病。」、「父親看到我們回來（我與母
親回臺南居住）就跑出去了。」、「我知道這件事情，因為那名
女人一直都會出現，前一個月我和同學去逛大潤發，我還看到父
親和蘇偉芬和在一起。」、「（看過父親和蘇偉芬在一起）很多
次。」、「有一年過年時，父親帶著蘇偉芬在阿嬤家吃飯。我小
學時我就看過父親和蘇偉芬在一起了。」、「八十九年過年時，
父親帶著我去接蘇偉芬，我們一起到阿嬤家吃飯。」、「（父親
離家的原因是）他有別的女人。」、「母親沒有不忠實的行為，
母親也沒有晚歸，因為母親去那裡都會帶著我。」等語，證人
惠英證稱：「八十七年間，原告曾經帶著任小莉及蘇偉芬到我那
裡過年。八十七年之後，原告每年都帶著蘇偉芬到我那裡吃飯，
但原告沒有介紹蘇偉芬是何人，之後蘇偉芬和我說他和先生已經
離婚了。」、「蘇偉芬第一次到我那裡吃飯之後，蘇偉芬就時常
到我那裡去，有原告和蘇偉芬會一起來，有時原告不在，蘇偉芬
也會自己來。」、「我曾經親眼看過蘇偉芬和原告住在長榮路那
裡，我看到浴室有蘇偉芬的衣物。」、「都是大年初一中午到我
那裡吃飯。」等語（均參見94年11月11日本院言詞辯論筆錄）
被告對於原告主張之事實並不爭執，且同意離婚。
  　理　　由
一、原告主張之右揭事實，已為被告所不爭執，並同意與原告離
　  婚，自堪信原告之主張為真實。
二、按原告主張之右揭事實確已使兩造之婚姻難以繼續維持，故
　　原告依民法第1052條第2項之規定訴請離婚為有理由，應予
    准許。
三、據上論結：原告之訴，為有理由，並依民事訴訟法第78條，
    判決如主文。
中　　華　　民　　國　　94　　年　　12　　月　  27  　日
                  　　家事庭    法　官  彭振湘
右正本與原告無異。
如對本判決上訴，須於判決送達後20日內向本院提出上訴狀。
中　　華　　民　　國　　94　　年　　12　　月　  27  　日
　　　　　　　　　　　　　　　　書記官　蕭伊舒
